臺灣臺中地方法院行政訴訟判決
111年度交字第57號
原      告  劉孟武  
送達代收人  劉伯田  
被      告  臺中市交通事件裁決處
                      設臺中市○○區○○○路00號
代  表  人  黃士哲    住同上
訴訟代理人  黃曉妍律師
上列當事人間交通裁決事件，原告不服被告民國111年1月18日中
市裁字第68-GU0000000號裁決書，提起行政訴訟，本院判決如下
：
    主  文
原告之訴駁回。
訴訟費用新臺幣參佰元由原告負擔。
    事實及理由
一、程序事項：
　　按行政訴訟法第237條之7規定，交通裁決事件之裁判，得不
    經言詞辯論為之。本件屬交通裁決事件，依兩造所述各節及
    卷內資料其事證已臻明確，本院認無經言詞辯論之必要，爰
    不經言詞辯論而為判決。
二、事實概要：
　　原告於民國110年12月7日9時30分許，駕駛號牌EZH-405號普
    通輕型機車(下稱系爭車輛），行經臺中市大里區東興路與
    大明路口，因「駕駛執照吊扣期間駕駛機車」之違規行為，
    為臺中市政府警察局霧峰分局（下稱舉發機關）員警認定原
    告違反道路交通管理處罰條例第21條第1項第5款之規定，當
    場對原告掣開第GU0000000號舉發違反道路交通管理事件通
    知單。被告續於111年1月18日以中市裁字第68-GU0000000號
    裁決書（下稱原處分），依道路交通管理處罰條例第21條第
    1項第5款及「違反道路交通管理事件統一裁罰基準表」之規
    定，按期限內到案之基準，裁處原告第1階段罰鍰新臺幣（
    下同）6,000元，吊銷駕駛執照，1年內不得考領駕駛執照。
三、原告主張略以：
(一)原告前案所犯公共危險罪，經刑事判決有期徒刑二月在案，
    已達懲罰效果，卻遭被告吊扣駕照一年（經查，原告所稱之
    前案訴訟標的為被告109年12月24日以中市裁字第68-GT0000
    000號裁決書，已為本院以110年度交字16號判決駁回在案）
    ，違反一事不二罰原則，前案現已上訴高等行政法院，尚未
    通知開庭。
(二)原告因忘記駕照被吊扣一年期限內，於110年12月7日騎乘系
    爭車輛，被警察查獲開罰無照駕駛罰單，原告提前於111年1
    月18日至台中市交通事件裁決所繳納罰款，經承辦人王美鳳
    誘惑原告簽具切結書，並按指印後，王美鳳持台中市交通事
    件裁決所吊銷原告駕駛執行單與罰款收據予原告。惟王美鳳
    利用職權為考績霸凌庶民，依道路交通管理處罰條例第21條
    第1項第5款逕行裁處原告吊銷駕照，欠缺法源依據，顯然於
    法不符等語。並聲明：原處分撤銷。
四、被告答辯略以：
(一)原告於109年6月11日因酒後駕車，酒精濃度超標(0.4-0.55(
    未含))，經被告以中市裁字第68-GT0000000號裁決書，裁處
    吊扣駕駛執照，惟原告不服據此起訴，並經臺灣臺中地方法
    院以110年度交字第16號判決駁回在案，雖原告對此提起上
    訴，唯依行政訴訟法第116條第1項之規定，原告吊扣駕駛執
    照之裁罰不因此停止執行。
(二)查中市裁扣字第GT0000000-寄號「駕駛執照吊扣執行單」，
    其吊扣起訖期間為110年1月15日至111年1月14日止。次查原
    告於起訴狀自認於110年12月7日駕照吊扣期間騎乘機車，並
    經員警舉發，原告對此違規事實不予爭執。因此原告於駕駛
    執照吊扣期間駕駛機車違規事證明確，被告依第21條第1項
    第5款規定及同條第4項之規定，裁處罰鍰6,000元，並吊銷
    駕駛執照，1年內不得考領，於法有據，未有不合。
(三)原告稱被告承辦人誘使其簽署畫押切結書一事，乃因原告陳
    稱機車駕駛執照遺失，承辦人無法收繳，遂依規定以切結書
    代駕駛執照之方式，替原告免去申請補發駕照後仍應送繳所
    生之額外規費。又依道路交通管理處罰條例第21條第1項第5
    款及同條第4項，立法者對駕照吊扣期間仍駕駛車輛者，規
    定罰鍰與吊銷駕照之處罰效果，被告據此裁處原告罰鍰與吊
    銷駕照不生違反一事不二罰之問題等語。並聲明：原告之訴
    駁回。
五、本院之判斷：
(一)按「（第1項）汽車駕駛人，有下列情形之一者，處新臺幣6
    千元以上1萬2千元以下罰鍰，並當場禁止其駕駛：五、駕駛
    執照吊扣期間駕駛小型車或機車。（第4項）第1項第3款、
    第4款之駕駛執照，均應扣繳之；第5款並吊銷其駕駛執照。
    」、「汽車駕駛人，曾依本條例其他各條規定吊銷駕駛執照
    者，1年內不得考領駕駛執照。」道路交通管理處罰條例第2
    1條第1項第5款、第4項、第67條第3項亦有明定。
(二)經查，本件係舉發員警110年12月7日9時30分許，於臺中市
    大里區東興路與大明路口，前往處理交通事故過程中，發現
    原告駕駛執照吊扣期間駕駛系爭車輛上路，當場對原告掣單
    舉發，並有舉發通知單、駕駛執照吊扣執行書在卷可按（見
    本院卷第61、65頁）。復按行政訴訟法第116條第1項規定，
    原處分或決定之執行，除法律另有規定外，不因提起行政訴
    訟而停止，即原告針對經本院110年度交字第16號判決駁回
    之被告109年12月24日以中市裁字第68-GT0000000號裁決書
    雖提起上訴，惟不影響該裁決書處分之效力，亦即原告駕駛
    系爭車輛時，駕駛執照仍為遭吊扣之狀態。而原告於起訴狀
    亦自承其有在駕照吊扣期間騎乘系爭車輛，故就此部分之事
    實，應可認定。
(三)又按，行政罰法第26條第1項規定：「一行為同時觸犯刑事
    法律及違反行政法上義務規定者，依刑事法律處罰之。但其
    行為應處以其他種類行政罰或得沒入之物而未經法院宣告沒
    收者，亦得裁處之。」是一行為同時觸犯刑事法律及違反行
    政法上義務規定，應依刑事法律處罰之，此時由司法機關享
    有優先管轄權，即所謂刑事優先及一行為不二罰之原則，惟
    若屬「其他種類行政罰」，因其兼具維護公共秩序之作用，
    為達行政目的，行政罰法第26條第1項但書乃明文規定行政
    機關亦得併予裁處。查本件原告先前因酒駕行為所涉公共危
    險，固經臺灣臺中地方法院109年度中交簡字第1563號簡易
    判決處刑在案，惟依上開規定，原告先前遭被告於109年12
    月24日以中市裁字第68-GT0000000號裁決書，就吊扣駕駛執
    照，並應參加道路交通安全講習部分，因係屬「其他種類行
    政罰」，自得與刑事罰合併處罰之，而無違一行為不二罰之
    原則。再者，觀諸道路交通管理處罰條例第21條第1項第5款
    及同條第4項規定可知，就「駕駛執照吊扣期間駕駛機車」
    之違規行為，除依法應處以罰鍰外，並應吊銷其駕駛執照，
    是原處分就本件違規事實除裁處原告罰鍰6,000元外，並吊
    銷其駕駛執照，且依道路交通管理處罰條例第67條第3項之
    規定，載明「一年內不得考領駕駛執照」，核屬於法有據，
    是被告以原處裁罰「吊銷駕駛執照」部分亦不違反「一行為
    不二罰」原則。故原告主張本件被告對原告裁罰違反一事不
    二罰原則云云，即非可採。
(四)末查，原告所稱之切結書（見本院卷第61頁反面頁）內容可
    知，該切結書之簽署，係因辦理吊銷機車駕照之手續而保證
    原告機車駕照確實遺失所為之責任釐清，不影響本件原告之
    違規事實，是原告聲請傳喚證人王美鳳到庭作證，既已依上
    開事證及規定堪予認定原告之違規情事，核原告之聲請即無
    調查之必要，併予指明。
六、綜上所述，原告違規事證明確，被告依法所為原處分並無違
    誤，原告訴請撤銷，為無理由，應予駁回。
七、本件第一審裁判費為300元，應由原告負擔，爰確定第一審
    訴訟費用額如主文第2項所示。
據上論結，本件原告之訴為無理由，依行政訴訟法第237條之7、
第98條第1項前段、第237條之8第1項，判決如主文。
中　　華　　民　　國　 111　　年　　8 　　月　　10　　日
　　　　　　　　　行政訴訟庭　法　官   吳俊螢
上為正本係照原本作成。
如不服本判決，應於送達後20日內，向本院提出上訴狀，其未表
明上訴理由者，應於提出上訴後20日內向本院補提理由書（均須
按他造人數附繕本）。上訴理由應表明關於原判決所違背之法令
及其具體內容，或依訴訟資料可認為原判決有違背法令之具體事
實。
中　　華　　民　　國　　111 　年　　8 　　月　　10　　日
                              書記官   王素珍